【裁判字號】    95,易,1199
【裁判日期】    951215
【裁判案由】    竊盜
【裁判全文】
臺灣彰化地方法院刑事判決              95年度易字第1199號
公  訴  人  臺灣彰化地方法院檢察署檢察官
被      告  乙○○
                    （現因另案在臺灣彰化監獄彰化分監執行
上列被告因竊盜案件，經檢察官提起公訴（95年度偵字第8035、
8036號）及併案（臺灣南投地方法院檢察署95年度偵字4134號）
，被告於準備程序中自白，本院聽取當事人意見後，裁定由受命
法官獨任行簡式審判程序，茲判決如下：
    主  文
吳凌塵共同連續犯踰越門扇竊盜罪，處有期徒刑壹年陸月；又犯
竊盜罪，處有期徒刑陸月；又犯夜間侵入住宅竊盜罪，處有期徒
刑捌月。應執行有期徒刑貳年肆月。
    事實及理由
一、犯罪事實：
    吳凌塵前犯偽造貨幣及侵占（南投地院91訴字720號）、竊
    盜（南投地院92年投刑簡512號）案件，先後經判刑3年2月
    、4月、3月，定執行刑3年7月，民國（下同）92年7月11日
    入監，94年7月21日縮刑假釋出監，假釋期滿日為96年1月5
    日。
  (一)乙○○於假釋期間，仍不知悔改，竟下列所示之時間、地點
    ，由吳凌塵一人，或由吳凌塵與曾建凱二人，基於意圖為自
    己不法所有之概括犯意（或概括犯意聯絡），先後而下列竊
    盜犯行：
  1.吳凌塵與曾建凱（由台灣南投地方法院檢察署為緩起訴處分
    ），於95年3月10日上午8時許，在南投縣竹山鎮○○里○○
    路○段1958巷17號黃燕汝之住宅，由曾建凱在屋外把風，吳
    凌塵進入屋內（侵入住宅部分未據告訴）徒手竊取黃燕汝所
    有之42吋液晶電視1台後搬出，二人協力將液晶電視載運到
    台中某處變賣花用。
  2.吳凌塵與曾建凱，於95年3月16日下午某時，至南投縣竹山
    鎮○○路○段201巷9號戊○○住處，由曾建凱在外把風，吳
    凌塵踰越窗戶進入戊○○屋內（侵入住宅部分未據告訴），
    竊取金戒指5只、金項鍊2條及金手鍊2條。
  3.吳凌塵於95年3月17日9時許，進入丁○○位於南投縣竹山鎮
    中央里獅尾巷10號住宅（侵入住宅部分未據告訴），徒手竊
    取丁○○所有之現金新台幣（下同）1萬元、金戒指1煤、
    TIFFANY項鍊1條、金項鍊1條、K金項鍊2條、IBM電腦1組（
    含ACER液晶螢幕1台）得手後，吳凌塵並於95年3月19日17
    時許，持前揭竊得之金項鍊一條，前去南投縣名間鄉○○街
    83號蕭景鋒之當鋪典當，嗣為警於95年3月20日循線查獲。
  (二)吳凌塵意圖為自己不法所有，於95年7月4日12時許，在南投
    縣竹山鎮○○里○○路○段1209號住宅（侵入住宅部分未據
    告訴），徒手竊取甲○○所有之華碩電腦主機1台。
  (三)吳凌塵意圖為自己不法所有，於95年7月15日凌晨2時許，夜
    間侵入丙○○位於南投縣竹山鎮○○里○○路○段1067號之
    住宅，徒手竊取丙○○所有之現金約4、5萬元、香菸一箱、
    手機2支後，經警循線查獲，並於95年7月21日在吳凌塵住處
    起出贓物香菸26條、手機2支。
二、認定事實之證據：
  (一)被告於警詢、偵查、本院前準備程序中之自白。
  (二)被害人丁○○之95年3月18日警訊筆錄（95偵字2014號卷
    P.9、11），可指認被告持以向證人蕭景鋒典當之項鍊，確
    實是丁○○失竊之項鍊，亦可證明受竊盜損失之情形。被
    害人丙○○於95年7月22日警詢筆錄（95偵字3180號卷P.12
    ）、被害人黃燕汝95年7月22日警詢筆錄（同上卷P.14）
    、被害人甲○○95年7月4日警詢筆錄（同上卷P.17）之指
    訴、證人戊○○於95年3月17日警詢中之證述（竹山分局
    0000000000號警卷），均可證明受損害情形。
  (三)證人（即當鋪老闆）蕭景鋒95年3月25日之警訊筆錄（95
    偵字2014號卷P.4），證明是被告吳凌塵持丁○○的金項鍊
    一條前來典當。目擊犯罪事實(二)之證人張志慶95年7月4日
    警訊筆錄，指認是吳凌塵由現場逃走。
  (四)贓物認領保管單（95偵字3180號卷P.28、29）、責付保管書
    、當舖出具之金飾買入登記簿（95偵字2014號卷P.16）、贓
    物指認照片（同上卷P.15、34）、現場照片（95偵字3180號
    卷P.32以下）。
  (五)證人即共犯曾建凱95年10月13日偵訊筆錄（95偵字4134號卷
    P.11），證明與吳凌塵共犯上述犯罪事實(一)2.犯行。曾建凱
    95年7月23日偵訊筆錄（竹山分局0000000000號警卷），可
    證明被告與曾建凱共犯上述犯罪事實(一)1.犯行。
  (六)綜上所述，被告自白與事實相符，本案事證明確，被告犯行
    已可認定。
三、論罪科刑之理由：
  (一)核被告所為，係犯刑法第321條第1項第1款之夜間侵入住宅
    竊盜罪（犯罪事實欄(三)）、第3款之踰越門扇加重竊盜罪（
    犯罪事實欄(一)2.）、刑法第320條第1項普通竊盜罪（附表編
    號(一)1.3.(二)）。
  (二)被告曾於偵查中自白；上述(一)3.是踰越二樓窗戶行竊；被害
    人黃燕汝警訊中指訴一樓門窗遭破壞；被害人甲○○警訊中
    指訴二樓浴室窗戶遭侵入而失竊；被害人丙○○警訊中指訴
    被告由房間窗戶進入行竊等等，但此部分警方並無拍照或其
    他證據足資佐證，證據薄弱，基於「罪疑為輕」原則，不認
    定為加重竊盜事由。
  (三)被告在95年7月1日以前，有2次普通竊盜、1次加重竊盜既遂
    、時間緊接，觸犯構成要件相同之罪名，顯係基於概括之犯
    意，應依修正前刑法56條連續犯，依罪名較重之「踰越門扇
    竊盜罪既遂」論以連續犯一罪，並加重其刑。應另與被告上
    述犯罪事實(二)所犯「普通竊盜罪」、(三)所犯「夜間侵入住宅
    竊盜」分論併罰。
  (四)被告與共犯曾建智，就上述犯罪事實(一)1.2.，有犯意聯絡與
    行為分擔，應依修正前刑法第28條論以共同正犯。
  (五)新舊法律比較適用：
    按行為後法律有變更者，適用行為時之法律。但行為後之法
    律有利於行為人者，適用最有利於行為人之法律，刑法第2
    條第1項定有明文。被告犯罪後，刑法95年7月1日大幅修正
    ，應比較適用如下：
  1.刑法56條連續犯之舊規定，將本質數罪論以一罪，自屬有利
    於被告之設計，雖然修正後已刪除56條連續犯之規定，仍應
    就犯罪事實(一)內三次犯行，適用連續犯規定，並加重其刑。
  2.刑法第320條罰金刑部分，計價單位及下限均有變動，以修
    正前之舊規定有利被告，但本案不宣告罰金刑，無須贅述，
    就犯罪事實(一)1.、3.，逕適用修正前之規定。
  3.犯罪事實(一)犯行發生在舊法時期；而犯罪事實(二)(三)犯行發生
    在新法時期，就定執行刑之方法，應一體適用最有利被告之
    條文，以免割裂。而修正前刑法第51條第5款最高執行刑為
    20年；修正後變更為30年，應適用修正前之第51條第5款有
    利於被告。
  4.刑法第28條共同正犯之定義變更，對本案無實質影響，仍應
    適用修正前之舊規定。
  (六)量刑審酌：被告有少年前科、觀察勒戒等前科，94年7 月
    21日甫假釋出監，在假釋期內，並不知珍惜國家法律給予之
    寬典，不好好把握得來不易之自由，竟再度犯罪，惡性非輕
    ，顯見被告並未決心改過向善。被告高中肄業，家中以製
    茶為業，被告家中尚有爺爺、奶奶、父親等成員，家庭環境
    尚稱正常，被告卻不自愛，出監後不改吸毒惡習（吸毒部分
    另經本院95訴字877號判決判處有期徒刑7月確定），以致缺
    錢花用，一再犯罪，實是不值得同情。被告雖未與任何被
    害人達成和解，但被告均已坦承犯行，態度尚稱良好已顯示
    悔悟之心。被告行竊之財物價值不斐等一切情狀，量處主
    文所示之刑期，並定應執行刑。
四、適用法條：
  (一)刑事訴訟法第273條之1、第310條之2、第454條第1項。
  (二)修正前後刑法第320條第1項、修正前刑法第321條第1項第2
    款、修正後刑法321條第1項第1款、修正前第28條、第56條
    、第51條第5款。修正後刑法第2條第1項。
  (三)罰金罰鍰提高標準條例第1條、刑法施行法第1條之1。
本案經檢察官鮑慧忠到庭執行職務。
中    華    民    國    95    年    12  月    15      日
                  刑事第一庭    法  官  葉明松
以上正本證明與原本無異。
如不服本判決，應於送達後10日內向本院提出上訴狀（須附繕本
）。
告訴人或被害人對於判決如有不服具備理由請求檢察官上訴者，
其上訴期間之計算係以檢察官收受判決正本之日期為準。
中    華    民    國    95    年    12  月     15     日
                                書記官  于淑真
【附錄本案論罪法條】
中華民國刑法第320條第1項
意圖為自己或第三人不法之所有，而竊取他人之動產者，為竊盜
罪，處 5 年以下有期徒刑、拘役或 5 百元以下罰金。
中華民國刑法第321條
犯竊盜罪而有左列情形之一者，處 6 月以上、 5 年以下有期徒
刑：
一、於夜間侵入住宅或有人居住之建築物、船艦或隱匿其內而犯
    之者。
二、毀越門扇、牆垣或其他安全設備而犯之者。
三、攜帶兇器而犯之者。
四、結夥三人以上而犯之者。
五、乘火災、水災或其他災害之際而犯之者。
六、在車站或埠頭而犯之者。
前項之未遂犯罰之。
罰金罰鍰提高標準條例第1條
依法律應處罰金、罰鍰者，就其原定數額得提高為二倍至十倍。
但法律已依一定比率規定罰金或罰鍰之數額或倍數者，依其規定
。
刑法施行法第1-1條
中華民國94年1月7日刑法修正施行後，刑法分則編所定罰金之貨
幣單位為新臺幣。
94年1月7日刑法修正時，刑法分則編未修正之條文定有罰金者，
自94年1月7日刑法修正施行後，就其所定數額提高為30倍。但
72年6月26日至94年1月7日新增或修正之條文，就其所定數額提
高為3倍。


司法院資訊處製作；財團法人民間司法改革基金會備份。
